臺灣高雄地方法院刑事判決　　　　　　　100年度易字第599號
公　訴　人　臺灣高雄地方法院檢察署檢察官
被　　　告　葉瑞夢
　　　　　　辜美笑
前二人共同
選任辯護人　葉銘進律師
被　　　告　鍾王秋琴
上列被告因傷害等案件，經檢察官提起公訴（99年度調偵字第16
62號），本院判決如下：
    主  文
葉瑞夢、辜美笑共同犯傷害罪，各處拘役肆拾日，如易科罰金，
均以新臺幣壹仟元折算壹日；又共同犯致令他人物品不堪用罪，
各處拘役拾日，如易科罰金，均以新臺幣壹仟元折算壹日。各
應執行拘役陸拾日，如易科罰金，均以新臺幣壹仟元折算壹日。
鍾王秋琴犯傷害罪，處拘役拾日，如易科罰金，以新臺幣壹仟
元折算壹日。
辜美笑被訴公然侮辱部分無罪。
    事  實
一、辜美笑及葉瑞夢為母女關係，其2 人與鍾王秋琴均為高雄市
    ○○區○○路196 號「英明市場」內之攤商。緣民國99年6
    月3 日16時許，鍾王秋琴與辜美笑之配偶陳麗棠（與葉瑞夢
    無血緣關係）因細故發生口角糾紛，雙方不了了之；嗣於同
    日18時10分許，葉瑞夢徒步行經鍾王秋琴之攤位前，因多看
    鍾王秋琴一眼，鍾王秋琴心生不滿，即基於傷害之犯意，取
    其所販賣之花生，朝葉瑞夢丟擲，致葉瑞夢因遭該等花生擊
    中而受有右眼球挫傷、角結膜炎之傷害。葉瑞夢、辜美笑心
    有未甘，旋共同基於致令他人物品不堪用之毀損犯意聯絡，
    隨手拿取鍾王秋琴陳列於攤位上供販賣所用之花生（起訴書
    漏載）、筍乾、豬腳等物，朝鍾王秋琴丟擲，該等食品均因
    掉落在地，無法再予販賣、食用，以此方式致令該等物品均
    不堪用。鍾王秋琴見狀，上前欲找辜美笑、葉瑞夢理論賠償
    事宜，辜美笑、葉瑞夢復共同基於傷害之犯意聯絡，徒手毆
    打鍾王秋琴，並以手推鍾王秋琴致其身體撞擊旁邊攤位，因
    之受有頭痛併左側頭皮瘀腫及左下背疼痛、頭痛、噁心、腦
    震盪等傷害。
二、案經鍾王秋琴、葉瑞夢分別訴由高雄市政府警察局苓雅分局
    移請臺灣高雄地方法院檢察署檢察官偵查起訴。
    理  由
壹、關於證據能力
一、按被告以外之人於檢察事務官、司法警察官或司法警察調查
    中所為之陳述，與審判中不符時，如其先前之陳述具有較可
    信之特別情況，且為證明犯罪事實存否所必要者，得為證據
    ，刑事訴訟法第159 條之2 定有明文。而所謂「前後陳述不
    符」，應就前後陳述進行整體判斷，以決定其間是否具有實
    質性差異，包括審判中改稱忘記、不知道等雖非完全相異，
    但實質內容已有不符者在內；所謂「較可信之特別情況」，
    應就前後陳述時之時間間隔、是否外力干擾而有所迴避、筆
    錄記載是否完整等外部情況進行比較，決定何者外部情況具
    有可信性。被告葉瑞夢、辜美笑之辯護人否認證人鍾王秋琴
    、郭倉誌警詢陳述之證據能力：
  (一)證人鍾王秋琴就被告葉瑞夢、辜美笑之傷害、毀損、公然侮
    辱（見後述無罪部分）犯行，於警詢、審判中之陳述前後並
    無不符，且嗣證人鍾王秋琴既於本院審理中經交互詰問，自
    應以其於本院審理中之證詞為準，其警詢之陳述，即無作為
    證據之必要。
  (二)證人郭倉誌就被告辜美笑有無拿取鍾王秋琴攤位上販賣之花
    生丟擲，致令該等物品不堪用、葉瑞夢及辜美笑毆打鍾王秋
    琴時，鍾王秋琴有無出手反擊等節，於本院審理時證稱不清
    楚，與其警詢中之證詞有所歧異，足認其前後證述確有不符
    ；然其警詢中之陳述，距離案發時間較近，記憶理當較為清
    晰，且供述時之客觀狀況，並無受到外力影響，於審判中則
    可能礙於人情壓力，影響其證詞之正確性，本院衡酌其先後
    陳述時之身心及外在客觀環境狀況，認證人郭倉誌於警詢時
    之陳述具有較可信之特別情況，且為證明犯罪待證事實之存
    否所不可或缺，依前揭規定，應認有證據能力。
二、次按被告以外之人於偵查中向檢察官所為陳述，除顯有不可
    信之情況者外，得為證據，刑事訴訟法第159 條之1 第2 項
    定有明文。偵查中被告以外之人向檢察官所提之書面陳述，
    性質上固屬傳聞證據；惟現階段刑事訴訟法規定檢察官代表
    國家偵查犯罪、實施公訴，依法其有訊問被告、證人及鑑定
    人之權，證人、鑑定人且須具結，而實務運作時，檢察官偵
    查中訊問被告以外之人所取得之陳述，原則上均能遵守上開
    法律規定，不致違法取供，其可信度極高。職是，被告以外
    之人於偵查中已具結而為證述，除反對該項供述得具有證據
    能力之一方，已釋明「顯有不可信之情況」之理由外，不宜
    遽指該證人於偵查中之陳述不具證據能力。查證人即告訴人
    鍾王秋琴於偵查中接受檢察官訊問時，係以證人身分具結而
    為應訊，已足擔保其供述之真實性，且嗣復於本院審理時到
    庭接受當事人之對質、詰問，已賦予被告葉瑞夢、辜美笑及
    辯護人反對詰問之機會，依前開說明，應認有證據能力；被
    告葉瑞夢、辜美笑及辯護人並未具體釋明證人鍾王秋琴於偵
    查中陳述時之外部狀況，有何顯不可信之情形，自難僅因證
    人鍾王秋琴係本案之告訴人，即遽謂其於偵查中之陳述無證
    據能力，是其等此部分之主張，並無可採。
三、按被告以外之人於審判外之陳述，雖不符刑事訴訟法第159
    條之1 至第159 條之4 之規定，而經當事人於審判程序同意
    作為證據，法院審酌該言詞陳述或書面陳述作成時之情況，
    認為適當者，亦得為證據；當事人、代理人或辯護人於法院
    調查證據時，知有第159 條第1 項不得為證據之情形，而未
    於言詞辯論終結前聲明異議者，視為有前項之同意，刑事訴
    訟法第159 條之5 定有明文。除上開證據外，本判決所引用
    具傳聞性質之各項證據資料，經本院於審判期日依法踐行調
    查證據程序，檢察官、被告及辯護人就上開證據之證據能力
    均未爭執，於言詞辯論終結前亦未聲明異議，復查無依法應
    排除證據能力之情形，依上開規定，應有證據能力。
貳、認定犯罪事實依據之證據及理由
一、訊據被告葉瑞夢對於前揭毆打鍾王秋琴及毀損鍾王秋琴攤位
    上食品致令不堪用之犯行均坦承不諱；而訊據被告辜美笑、
    鍾王秋琴則均矢口否認有何上開傷害、毀損犯行，被告辜美
    笑辯稱：葉瑞夢與鍾王秋琴發生糾紛時，伊在做生意，並未
    靠近鍾王秋琴之攤位，且當日伊均無與鍾王秋琴發生糾紛或
    肢體衝突，伊一頭霧水，並無毀損鍾王秋琴物品及傷害鍾王
    秋琴之犯行云云；被告鍾王秋琴則辯稱：因葉瑞夢瞪伊，伊
    很生氣，故拿自己攤位上之花生丟擲在地上，但並未丟到葉
    瑞夢之身體，伊沒有傷害葉瑞夢之犯行云云。經查：
  (一)前揭毆打及毀損之犯罪事實，業據被告葉瑞夢於本院審理中
    坦認不諱，核與證人即告訴人鍾王秋琴於偵查及本院審理中
    證述之情節相符，並經證人郭倉誌、陳麗棠於本院審理中證
    述明確，復有鍾王秋琴之驗傷診斷證明書2 紙在卷可稽，足
    徵被告葉瑞夢之自白與事實相符，堪予採信。此部分之事實
    堪予認定。
  (二)上開時、地，被告鍾王秋琴與葉夢瑞因細故糾紛，被告鍾王
    秋琴即以其販賣之花生丟擲並擊中葉瑞夢，致葉瑞夢因之受
    有右眼球挫傷、角結膜炎之傷害等情，業據證人即告訴人葉
    瑞夢於偵查及本院審理中證稱：當天6 點多伊走過鍾王秋琴
    的攤位，看了鍾王秋琴一眼，之後鍾王秋琴就拿攤位上的花
    生丟伊的臉，造成伊眼睛發炎、刺痛等語綦詳（調偵字卷第
    19 至20 頁、本院易字卷第59頁），並提出卷附之診斷證明
    書1紙 為憑（偵字卷第33頁），觀之該紙診斷證明書所載：
    右眼球挫傷、角結膜炎等傷勢，核與其前開證述之受傷經過
    相符，且據證人陳麗棠於本院審理中證稱：當日因葉瑞夢站
    在鍾王秋琴攤位前看鍾王秋琴，鍾王秋琴就拿杓子舀取自己
    攤位上的花生潑灑葉瑞夢，花生潑到葉瑞夢之上半身等語明
    確（本院易字卷第56頁及反面），證人葉瑞夢、陳麗棠就「
    葉瑞夢亦有持花生回丟鍾王秋琴」之不利於葉瑞夢事實，亦
    均據實證述在卷（本院易字卷第頁），足證其等上開證述，
    應非子虛，均堪採信。況被告鍾王秋琴於偵查及本院審理中
    均自承確有拿花生丟擲乙節（調偵字卷第19頁、本院易字卷
    第21頁），雖辯稱：因葉瑞夢走到攤位前一直瞪伊，伊當時
    很生氣，就拿伊自己之花生丟到地上云云，惟其既因葉瑞夢
    朝其瞪眼而生不滿，衡情理當將花生朝向葉瑞夢丟擲，藉以
    消除怒氣，豈會將花生丟擲在地，反造成自己財物損失之理
    ？是其上開所辯，顯與經驗法則有違，核屬避就之詞，不足
    採信。至證人郭倉誌雖於本院審理中證稱：伊沒有看到鍾王
    秋琴以花生丟擲葉瑞夢，惟其亦明確證稱：葉瑞夢走到鍾王
    秋琴攤位前拿花生丟鍾王秋琴之後，因伊攤位上有客人，伊
    即招呼客人，沒看清楚；伊仔細看時就是雙方扭打在一起等
    語（本院易字卷第50頁反面、第51頁、第52頁），顯見證人
    郭倉誌對於前開過程並未詳細見聞，自難據為被告鍾王秋琴
    有利之認定。
  (三)又辜美笑見鍾王秋琴以花生丟擲葉瑞夢後，即上前至鍾王秋
    琴之攤位，與葉瑞夢一同拿取鍾王秋琴擺設於攤位上供販賣
    使用之花生、筍乾、豬腳等物，朝鍾王秋琴丟擲，致該等食
    品均因掉落在地，無法再予販賣、食用而均不堪用；復於鍾
    王秋琴上前欲理論賠償事宜時，辜美笑、葉瑞夢再共同徒手
    毆打鍾王秋琴，並以手推擠鍾王秋琴，致鍾王秋琴身體撞擊
    攤位，因此受有頭痛併左側頭皮瘀腫及左下背疼痛、頭痛、
    噁心、腦震盪之傷害等情，業據證人即告訴人鍾王秋琴於偵
    查及本院審理中證述：辜美笑母女2 人一起走過來伊攤位，
    拿筍干、花生、豬腳等物丟伊，後來這些東西都掉到地上，
    不能吃了，要丟掉；辜美笑、葉瑞夢又一同徒手打伊頭部，
    還推伊，讓伊的腰撞到旁邊攤位等語綦詳（調偵卷第18至19
    頁、本院卷第57至59頁），並有高雄市立民生醫院出具之診
    斷證明書2 紙在卷可稽（偵字卷第31、32頁），觀之該等診
    斷證明書所載：「頭痛併左側頭皮瘀腫」、「左下背疼痛、
    頭痛、噁心、腦震盪」等傷勢，與其上開指訴之受傷經過互
    核相符，且經證人郭倉誌於警詢中證稱：伊有看到辜美笑、
    葉瑞夢在鍾王秋琴攤位前，拿鍾王秋琴所賣之花生丟鍾王秋
    琴等語屬實（偵字卷第25頁）。再觀之卷附監視錄影擷取畫
    面所示，於葉瑞夢與鍾王秋琴發生上開爭執、丟擲食品之際
    ，清楚可見辜美笑確係自其攤位特地前往鍾王秋琴之攤位，
    並有俯身、與鍾王秋琴面對面發生爭執（偵字卷第38、39頁
    ）、迄丟擲完畢，辜美笑與葉瑞夢2 人始一同離開鍾王秋琴
    之攤位（偵字卷第41、42頁）、辜美笑與葉瑞夢共同出手毆
    打鍾王秋琴（偵字卷第45、46頁）、共同出手推擠鍾王秋琴
    使之後背部撞擊旁邊攤位等情（偵字卷第47頁），並經本院
    當庭播放監視錄影光碟勘驗明確，有本院100 年5 月10日審
    判筆錄可稽（本院易字卷第22頁），足證辜美笑前開所辯：
    葉瑞夢與鍾王秋琴發生糾紛時，伊在做生意，並未靠近鍾王
    秋琴之攤位，當日伊均無與鍾王秋琴發生糾紛或肢體衝突，
    一頭霧水，伊並無毀損、傷害犯行云云，顯與事實不符，要
    無可採。益證證人鍾王秋琴上開證述，洵屬有據，堪予採信
    。至證人郭倉誌雖於本院審理中改稱：伊不清楚辜美笑有無
    拿花生丟鍾王秋琴，伊只知道辜美笑確有站在鍾王秋琴攤位
    前，因時間經過較久，伊現在對於辜美笑有無拿花生丟擲已
    經沒有印象等語（本院易字卷第51頁反面），惟上開被告辜
    美笑確有拿取鍾王秋琴攤位上販賣之花生丟擲，致令該等食
    品掉落在地而不堪用等情，已據其於警詢中證述明確，業如
    前述，況其於本院審理前曾以電話表示：因其等雙親均在市
    場工作，為避免日後困擾，希望開庭時與被告隔離，有本院
    公務電話紀錄1 紙在卷可稽（本院易字卷第47頁），足徵證
    人嗣於本院審理中係因礙於人情壓力而為有所保留之陳述，
    是其此部分所述，並無可採，即不足資為有利被告辜美笑之
    認定。
  (四)雖證人陳娟娟於本院審理中證稱：辜美笑是高舉雙手保護葉
    瑞夢，辜美笑沒有毆打鍾王秋琴等語，惟證人陳娟娟之攤位
    乃位在監視器錄影拍攝畫面範圍之外，距離案發地點約有20
    公尺，案發時其留在攤位上，並未出來觀看等情，均據其於
    本院審理中證述明確（本院易字卷第54、55頁），並有其當
    庭所繪相關位置圖附卷可參（本院易字卷第71頁），是依其
    距離案發現場之位置、角度，能否清楚看見案發之詳細經過
    ，已非無疑；況被告辜美笑確有出手毆打鍾王秋琴乙節，業
    經認定如前，是證人陳娟娟上開證述與事實不符，並無可採
    。再證人陳麗棠固於本院審理中證稱：辜美笑並無毆打、以
    手推擠鍾王秋琴，亦無丟擲、毀損鍾王秋琴之食品云云，惟
    就前述業經認定明確之被告辜美笑確有特地前往鍾王秋琴之
    攤位、面對面與鍾王秋琴發生衝突等節，證人陳麗棠竟證稱
    ：辜美笑本來就站在鍾王秋琴攤位前，沒有特地前往，也沒
    有與鍾王秋琴面對面衝突等語，顯與事實不符，參以其與被
    告辜美笑為配偶關係，足證其上開證詞係屬迴護被告辜美笑
    之詞，亦無可採。再證人郭倉誌就關於被告鍾王秋琴究竟有
    無出手毆打葉瑞夢、辜美笑乙節，於警詢、本院審理中之陳
    述固有不同；惟本件辜美笑並未受傷，而葉瑞夢所受右眼球
    挫傷、角結膜炎之傷害，係遭被告鍾王秋琴以花生丟擲擊中
    所致，並非遭鍾王秋琴毆打所致，迭據證人葉瑞夢於警詢、
    偵查及本院審理中證述明確，則此部分鍾王秋琴有無出手毆
    打辜美笑、葉瑞夢，顯與本件犯罪待證事實無關，均無從據
    為對被告鍾王秋琴不利、或對被告辜美笑有利之認定，附此
    敘明。
  (五)綜上，被告辜美笑、鍾王秋琴前開所辯，均屬事後避就卸責
    之詞，不足採信。本件事證明確，被告葉瑞夢、辜美笑、鍾
    王秋琴前開犯行，均堪認定。
二、按刑法第354 條之毀損罪，以使所毀損之物，失其全部或一
    部之效用為構成要件。所謂「毀棄」，係指根本毀滅物之存
    在；「損壞」則謂損害破壞，使物之外形發生重大變化，使
    其效用全部或一部喪失之意；「致令不堪用」乃係行為人以
    毀棄、損壞以外之其他方法，雖未毀損原物，然業使其物之
    效用嚴重減損或喪失而達不復使用之程度。查被告葉瑞夢、
    辜美笑拿取鍾王秋琴攤位上陳列供販賣用之花生、筍干、豬
    腳等食品丟擲，致該等食品掉落在地而無法再予販賣、食用
    ，顯已致令該等物品均不堪用，核屬該當於刑法毀損罪之構
    成要件。核被告葉瑞夢、辜美笑上開所為，均係犯刑法第35
    4 條之致令他人物品不堪用罪、同法第277 條第1 項之傷害
    罪；而核被告鍾王秋琴所為，則係犯刑法第277 條第1 項之
    傷害罪。又被告葉瑞夢、辜美笑係因鍾王秋琴先以花生丟擲
    葉瑞夢後，心有未甘而共同為上開傷害及毀損犯行，足證被
    告葉瑞夢、辜美笑就該等傷害、毀損犯行，彼此間互有犯意
    之聯絡及行為之分擔，皆為共同正犯；起訴書漏未斟酌及此
    ，尚有未洽。再被告葉瑞夢、辜美笑所犯上開2 罪，犯意各
    別，行為互殊，均應予分論併罰。爰審酌被告葉瑞夢、辜美
    笑僅因細故糾紛，不思理性溝通、解決，即共同毆打鍾王秋
    琴，並任意毀損鍾王秋琴之財物，造成鍾王秋琴身體之傷害
    及財產上損害；被告鍾王秋琴亦僅因細故即傷害葉瑞夢，所
    為均不足取；惟念被告3 人均無犯罪前科，素行良好，有臺
    灣高等法院被告前案紀錄表在卷可稽，本次以鍾王秋琴所受
    傷勢較為嚴重，又被告葉瑞夢雖已坦承犯行，然其毀損、傷
    害之犯罪情節較重、被告辜美笑及鍾王秋琴則均否認犯行之
    犯後態度，及被告葉瑞夢、辜美笑雖於本院審理中陳明願意
    賠償告訴人鍾王秋琴之損害，惟因雙方和解條件差距過大，
    未能達成調解（見移付調解簡要紀錄，本院易字卷第32至34
    頁），復斟酌其等之犯罪動機、徒手毆打之犯罪手段、生活
    狀況、智識程度等一切情狀，分別量處如主文所示之刑，並
    均諭知易科罰金之折算標準，及就被告葉瑞夢、辜美笑部分
    定應執行刑與諭知易科罰金之折算標準，以示懲儆。
、無罪部分
一、公訴意旨另以：被告辜美笑因鍾王秋琴與辜美笑之配偶陳麗
    棠前有爭執，竟於99年6 月3 日18時10分許，在前開公眾得
    自由進出之「英明市場」內，基於妨害名譽之犯意，當場以
    「瘋到脫衣服（台語）」等言詞公然辱罵鍾王秋琴，足以妨
    害鍾王秋琴之名譽。因認被告辜美笑涉犯刑法第309 條第1
    項之公然侮辱罪嫌。
二、按犯罪事實應依證據認定之，無證據不得認定犯罪事實；不
    能證明被告犯罪者，應諭知無罪之判決，刑事訴訟法第154
    條第2 項、第301 條第1 項分別定有明文。次按事實之認定
    ，應憑證據，如未能發現相當證據，或證據不足以證明，自
    不能以推測或擬制之方法，以為裁判基礎。而認定不利於被
    告之事實，須依積極證據，茍積極之證據本身存有瑕疵而不
    足為不利於被告事實之認定，即應為有利於被告之認定，更
    不必有何有利之證據，而此用以證明犯罪事實之證據，猶須
    於通常一般人均不至於有所懷疑，堪予確信其已臻真實者，
    始得據以為有罪之認定，倘其證明尚未達到此一程度，而有
    合理性之懷疑存在，致使無從為有罪之確信時，即應為無罪
    之判決（最高法院82年度臺上字第163 號判決、同院76年臺
    上字第4986號及30年上字第816 號等判例意旨參照）。又告
    訴人提起告訴，係以使被告受刑事處罰為目的，是其陳述是
    否與事實相符，仍應調查其他證據以資審認；被害人之陳述
    如無瑕疵，且就其他方面調查又與事實相符，固足採為科刑
    之基礎，倘其陳述尚有瑕疵，則在未究明前，遽採為論罪科
    刑之根據，即難認為適法（最高法院52年臺上字第1300號、
    61年臺上字第3099號判例意旨參照）。
三、公訴人認被告辜美笑涉有此部分之罪嫌，無非以證人即告訴
    人鍾王秋琴之證詞、監視錄影擷取照片等，為其主要論據。
    訊之被告辜美笑堅決否認有何上開公然侮辱之犯行，辯稱：
    伊沒有以「瘋到脫衣服（台語）」等言詞公然辱罵鍾王秋琴
    等語。
四、經查：
  (一)本件被告辜美笑涉犯公然侮辱犯行之時間，係99年6 月3 日
    16時許，業據證人即告訴人鍾王秋琴於本院審理時證稱：辜
    美笑罵伊「瘋到脫衣服（台語）」是在下午4 點多，即先前
    伊與陳麗棠起口角衝突時，之後6 點多才發生上開毀損、傷
    害糾紛等語明確（本院易字卷58頁），是起訴書誤認此部分
    之犯罪時間為同日下午18時10分許，即應予更正，先予敘明
    。
  (二)證人即告訴人鍾王秋琴於本院審理中固證稱：當日下午4 點
    多，伊剛好要進入擺攤，因走道有東西擋住，伊請郭倉誌的
    父母移開東西，陳麗棠就罵伊「念什麼（台語）」，之後辜
    美笑罵伊「瘋到脫衣服（台語）」，伊也回說「何人瘋到脫
    衣服還不知道（台語）」，當時辜美笑很大聲的罵伊等語（
    本院易字卷第57頁反面、第58頁）。惟證人郭倉誌、陳娟娟
    及陳麗棠於本院審理中均證稱：伊等並未聽到現場有人開口
    以「瘋到脫衣服（台語）」此句辱罵鍾王秋琴；亦未聽見辜
    美笑以「瘋到脫衣服（台語）」辱罵鍾王秋琴等語一致（本
    院易字卷第52頁反面、第54頁反面、第56頁），倘如鍾王秋
    琴所述，被告辜美笑係以上開足以貶損鍾王秋琴人格之文句
    「大聲」辱罵鍾王秋琴，衡情豈有在場相關人士均無聽聞之
    理？是其上開指訴，尚難遽信為真。再參以經本院當庭播放
    卷存之監視錄影光碟片勘驗結果，並無錄得任何聲音，有本
    院100 年5 月10日審判筆錄可稽，是該監視錄影光碟亦不足
    據為被告辜美笑不利之認定。
  (三)綜上，告訴人鍾王秋琴前開指訴尚有瑕疵，復無補強證據，
    自難單憑其片面指訴遽入被告辜美笑於罪。從而，依公訴人
    所舉證據資料，尚不足使本院形成被告辜美笑此部分有罪之
    確信，則公訴人認被告辜美笑涉有上開公然侮辱罪嫌，即屬
    不能證明，揆諸前揭說明，依法應諭知其無罪。
據上論斷，應依刑事訴訟法第299 條第1 項前段、第301 條第1
項，刑法第28條、第277 條第1 項、第354 條、第51條第6 款、
第41條第1 項前段，刑法施行法第1 條之1 ，判決如主文。
本案經檢察官鄭靜筠到庭執行職務。
中    華    民    國   100    年    6     月    24    日
                  刑事第十一庭  法  官  林韋岑
以上正本證明與原本無異。
如不服本判決應於收受判決後10日內向本院提出上訴書狀，並應
敘述具體理由。其未敘述上訴理由者，應於上訴期間屆滿後20日
內向本院補提理由書( 均須按他造當事人之人數附繕本) 「切勿
逕送上級法院」。
中    華    民    國   100    年    6     月    24    日
                                書記官  黃旭淑
【附錄本判決論罪科刑法條】
中華民國刑法第277條（普通傷害罪）：
傷害人之身體或健康者，處3 年以下有期徒刑、拘役或1 千元以
下罰金。
犯前項之罪因而致人於死者，處無期徒刑或7 年以上有期徒刑；
致重傷者，處3 年以上10年以下有期徒刑。
中華民國刑法第354條（毀損器物罪）：
毀棄、損壞前二條以外之他人之物或致令不堪用，足以生損害於
公眾或他人者，處2 年以下有期徒刑、拘役或5 百元以下罰金。